【裁判字號】    95,簡,853
【裁判日期】    950221
【裁判案由】    毒品危害防制條例
【裁判全文】
臺灣高雄地方法院簡易判決               95年度簡字第853號
聲  請  人  臺灣高雄地方法院檢察署檢察官
被      告  甲○○
上列被告因違反毒品危害防制條例案件，經檢察官聲請以簡易判
決處刑（95年度毒偵字第753 號），本院判決如下：
    主  文
甲○○施用第二級毒品，累犯，處有期徒刑伍月，如易科罰金，
以參佰元折算壹日。
    事實及理由
一、甲○○前於民國87年間因施用毒品案件，經本院以88年度毒
    聲字第9568號裁定送觀察、勒戒後，認有繼續施用毒品之傾
    向，由本院以89年度毒聲字第309 號裁定令入戒治處所施以
    強制戒治，又經本院以89年度毒聲字第4193號裁定停止戒治
    ，所餘戒治期間付保護管束，於89年6 月5 日自臺灣高雄女
    子監獄附設戒治所釋放，並於90年1 月11日保護管束期滿，
    強制戒治執行完畢，由臺灣高雄地方法院檢察署檢察官以90
    年度戒毒偵字第86號為不起訴處分確定。甲○○復於91年間
    ，因連續施用一、二級毒品案件，經本院以92年度訴字第89
    號判處有期徒刑1 年、6 月，應執行有期徒刑1 年4 月，又
    於92年間因公共危險案件，經本院以92年度交訴字第13號判
    處有期徒刑7 月，經本院裁定其應執行刑有期徒刑1 年9 月
    ，於92年11月11日入監執行，並於94年6 月30日縮短刑期執
    行完畢。詎甲○○不知悔改，竟於強制戒治執行完畢後5 年
    內，復基於施用第二級毒品之犯意，於94年12月20日23時40
    分回溯24小時內某時許，在不詳地點，施用第二級毒品甲基
    安非他命乙次，嗣為警於94年12月20日18時30分許，在高雄
    市前鎮區○○○路157 號「嘉南鞋業公司」查獲，並扣得與
    甲○○施用毒品無關如附表所示之物品。
二、經查：
  (一)被告甲○○施用第二級毒品甲基安非他命之事實，業經警員
    將查獲被告時採集之尿液，送高雄市立凱旋醫院檢驗結果，
    呈嗎啡陽性反應，此有高雄市立凱旋醫院95年1 月2 日濫用
    藥物尿液檢驗報告（代號：I1613 號）1 份附卷可稽，而堪
    認定。
  (二)被告前於87年間因施用毒品案件，經本院以88年度毒聲字第
    9568號裁定送觀察、勒戒後，認有繼續施用毒品之傾向，由
    本院以89年度毒聲字第309 號裁定令入戒治處所施以強制戒
    治，又經本院以89年度毒聲字第4193號裁定停止戒治，所餘
    戒治期間付保護管束，於89年6 月5 日自臺灣高雄女子監獄
    附設戒治所釋放，並於90年1 月11日保護管束期滿，強制戒
    治執行完畢，由臺灣高雄地方法院檢察署檢察官以90年度戒
    毒偵字第86號為不起訴處分確定等情，有臺灣高等法院被告
    前案紀錄表1 份在卷可攷，是被告於94年12月20日23時40分
    回溯24小時內某時許，施用第二級毒品之行為，既然係在90
    年1 月11日強制戒治執行完畢後，5 年內再犯毒品危害防制
    條例第10條第2 項之罪，應依毒品危害防制條例第23條第2
    項之規定，予以處罰。
三、核被告所為，係犯毒品危害防制條例第10條第2 項之施用第
    二級毒品罪。被告持有第二級毒品後進而施用，其持有之低
    度行為應為施用之高度行為所吸收，故不另論其持有毒品罪
    。又被告前於於91年間，因連續施用一、二級毒品案件，經
    本院以92年度訴字第89號判處有期徒刑1 年、6 月，應執行
    有期徒刑1 年4 月，又於92年間因公共危險案件，經本院以
    92年度交訴字第13號判處有期徒刑7 月，經本院裁定其應執
    行刑有期徒刑1 年9 月，於92年11月11日入監執行，並於94
    年6 月30日縮短刑期執行完畢等情，亦有前開被告前案紀錄
    表1 紙在卷可佐，被告於有期徒刑執行完畢後，5 年內再犯
    本件有期徒刑以上之罪，為累犯，應依刑法第47條規定，加
    重其刑。爰審酌被告前有施用毒品之前科紀錄，有前揭被告
    前案紀錄表在卷可證，其經觀察勒戒、強制戒治程序，以及
    因毒品案件經判刑執行完畢後，仍未戒絕毒品，再犯相同之
    罪，顯見其無戒毒悔改之意，且矢口否認犯行，毫無悔意，
    惟念及其施用毒品乃自戕一己之身體健康，尚未害及他人等
    一切情狀，量處如主文所示之刑，並諭知易科罰金之折算標
    準。至於為警查獲並扣得如附表所示之物品，因被告否認為
    其所有或供其施用毒品所用，而客觀上亦無任何證據可資佐
    證扣案如附表所示之物，與被告本件施用第二級毒品犯行，
    具有任何之關連性，依法自不得於本案宣告沒收，附此敘明
    。
四、應依刑事訴訟法第449 條第1 項前段、第3 項，毒品危害防
    制條例第10條第2 項，刑法第11條前段、第47條、第41條第
    1 項前段，罰金罰鍰提高標準條例第2 條，逕以簡易判決處
    刑如主文。
五、如不服本判決，應於判決送達之日起10日內，向本院提出上
    訴狀。
中    華    民    國    95    年    2     月    21    日
                  高雄簡易庭  法  官  高增泓
以上正本證明與原本無異。
如不服本判決，應於判決送達之日起10日內，向本院提出上訴狀
。
中    華    民    國    95    年    2     月    21    日
                              書記官  林慧芬
附錄本案論罪科刑法條全文：
毒品危害防制條例第10條
施用第1級毒品者，處6月以上5年以下有期徒刑。
施用第2級毒品者，處3年以下有期徒刑。
附表：
┌──┬────────────┬───────────┬───────┐
│編號│    品            名    │  數          量      │  所  有  人  │
├──┼────────────┼───────────┼───────┤
│1   │疑似海洛因粉末          │8 包（毛重38.6 公克） │非甲○○所有，│
├──┼────────────┼───────────┤且無證據證明與│
│2   │疑似安非他命晶體        │1包（毛重7.2公克）    │甲○○施用第二│
├──┼────────────┼───────────┤級毒品甲基安非│
│3   │疑似海洛因殘渣袋        │3個                   │他之犯行，具有│
├──┼────────────┼───────────┤直接之關連性。│
│4   │疑似摻有海洛因香菸      │1支                   │              │
├──┼────────────┼───────────┤              │
│5   │疑似殘留有海洛因褲襪    │1條                   │              │
├──┼────────────┼───────────┤              │
│6   │現金                    │新台幣69,500元        │              │
└──┴────────────┴───────────┴───────┘


司法院資訊處製作；財團法人民間司法改革基金會備份。
